【裁判字號】    97,抗,64
【裁判日期】    970219
【裁判案由】    假處分
【裁判全文】
臺灣高等法院高雄分院民事裁定            97年度抗字第64號
抗  告  人  戊○○
抗  告  人  丁○○
抗  告  人  己○○○
抗  告  人  丑○○
抗  告  人  子○○
相  對  人  辛○○
相  對  人  庚○○
相  對  人  甲○○
相  對  人  壬○○○
相  對  人  乙○○○
相  對  人  丙○○○
相  對  人  癸○○
上列抗告人與相對人間聲請假處分事件，抗告人對於民國96年11
月19日台灣高雄地方法院96年度裁全字第14782 號裁定，提起抗
告，本院裁定如下：
    主  文
原裁定廢棄。
相對人在第一審之聲請駁回。
聲請及抗告訴訟費用均由相對人負擔。
    理  由
一、按債權人就金錢請求以外之請求，欲保全強制執行者，得聲
    請假處分。假處分，非因請求標的之現狀變更，有日後不能
    強制執行，或甚難執行之虞者，不得為之。民事訴訟法第53
    2 條定有明文。又請求及假處分之原因，應釋明之；前項釋
    明如有不足，而債權人陳明願供擔保或法院認為適當者，法
    院得定相當之擔保，命供擔保後為假處分，此觀民事訴訟法
    第533 條前段準用同法第523 條第1 項、第526 條第1 項、
    第2 項之規定自明。次按新修正民事訴訟法第526 條第2項
    ，已將「債權人雖未為前項釋明，如就債務人所應受之損害
    已供法院所定之擔保者，得命為假扣押」之規定，修正為「
    前項釋明如有不足，而債權人陳明願供擔保或法院認為適當
    者，法院得定相當之擔保，命供擔保後為假扣押」，以與同
    條第一項規定「請求及假扣押之原因，應釋明之」相呼應。
    是準用結果，債權人聲請假處分，應就其請求及假處分之原
    因加以釋明，必因釋明而有不足，經債權人陳明願供擔保或
    法院認為適當者，始得命供擔保後為假處分。若債權人就其
    假處分之原因絲毫未予釋明，縱就債務人所應受之損害陳明
    願供擔保，仍不得認該擔保已補釋明之欠缺，其假處分之聲
    請應不予准許（最高法院94年度台抗字第156 號、94年度台
    抗字第665 號裁定參照）。又所謂釋明，係指提出能即時調
    查，使法院信其主張為真實之一切證據而言。
二、本件相對人主張兩造為系爭坐落高雄市○○區○○段七小段
    930 號土地共有人，並有分割協議書，近聞抗告人欲違反分
    割協議書另行分割系爭土地，或將其應有部分移轉第三人，
    為免系爭土地現狀變更，有日後不能強制執行，或甚難執行
    之虞，乃聲請假處分，命抗告人就其應有部分不得移轉、分
    割、設定他項權利等處分云云，雖据其提出買賣契約書、分
    割協議書影本等，以釋明請求之原因，惟就假處分之原因，
    僅泛言聽聞抗告人欲違反分割協議書另行分割系爭土地，或
    將其應有部分移轉第三人云云，未提出任何證據以釋明之。
    原審未察相對人就假處分原因全然未為釋明，即依相對人之
    聲請，裁定准許相對人供擔保後得就抗告人之系爭土地應有
    部分為假處分，核有違誤。抗告意旨指摘原裁定不當，求予
    廢棄，為有理由，應由本院將原裁定廢棄，並駁回相對人假
    處分之聲請。
三、據上論結，本件抗告為有理由，依民事訴訟法第492 條、第
    95條、第78條、第85條第1 項前段，裁定如主文。
中    華    民    國    97    年    2     月    19    日
                            民事第三庭
                                審判長法官  張國彬
                                法      官  吳登輝
                                法      官  鄭月霞
以上正本證明與原本無異。
如不服本裁定應於送達後10日內向本院提出再抗告狀（並按他造
當事人之人數附繕本），並繳納再抗告費新臺幣1,000 元。
再為抗告應以適用法規顯有錯誤為理由，並經本院之許可，該許
可以原裁定所涉及之法律見解具有原則上之重要性者為限，並委
任律師為代理人。
中    華    民    國    97    年    2     月    19    日
                                書  記  官  林淑敏
附註：
抗告人之配偶、三親等內之血親、二親等內之姻親，或抗告人為
法人、中央或地方機關時，其所屬專任人員具有律師資格並經法
院認適當者，亦得為第三審代理人。
抗告人或其法定代理人具有律師資格者及前項情形，應於提起抗
告或委任時釋明之。


司法院資訊處製作；財團法人民間司法改革基金會備份。
